【裁判字號】    89,訴,2177
【裁判日期】    890929
【裁判案由】    清償借款
【裁判全文】
臺灣高雄地方法院民事判決  八十九年度訴字第二一七七號
    原      告  台新國際商業銀行股份有限公司
    法定代理人  戊○○
    送達代收人  丁○○
    被      告  丙○○
                乙○○
    兼  右二人
    訴訟代理人  甲○○      住.
右當事人間請求清償借款事件，本院判決如左：
    主    文
被告應連帶給付原告新台幣壹佰陸拾壹萬壹仟捌佰伍拾肆元及自民國八十九年八月二
十一日起至清償日止，按週年利率百分之九點六九計算之利息，並自民國八十九年九
月二十二日起至清償日止，逾期在六個月以內部分，按上開利率百分之十，逾期超過
六個月部分，按上開利率百分之二十計算之違約金。
訴訟費用由被告連帶負擔。
本判決於原告以新台幣伍拾伍萬元為被告預供擔保後，得假執行。但被告如於假執行
程序實施前以新台幣壹佰陸拾貳萬元為原告預供擔保，得免為假執行。
    事    實
甲、原告方面：
一、聲明：除供擔保金額外，如主文所示。
二、陳述：被告甲○○於民國八十六年十月二十日邀同被告丙○○、乙○○為連帶保
    證人，向原告借款新台幣（下同）一百七十萬元，約定借款期間為自八十六年十
    月二十一日起至九十三年十月二十一日止，依週年利率百分之九點七五計算利息
    並機動調整（嗣調整為週年利率百分之九點六九），本息以每一個月為一期，分
    八十四期，按月平均攤還，如有任何一期本息遲付，視為本利全部到期，並約定
    逾期清償在六個月以內者，按上開利率百分之十，在六個月以上者，按上開利率
    百分之二十計付違約金。惟被告至八十九年四月二十一一日起即拒不繳付利息，
    因借款人未按期清償而依約本息視為到期，然被告於喪失期限利益後仍有付款，
    經抵充利息、違約金後，爰依消費借貸及連帶保證之法律關係提起本件訴訟，請
    求被告連帶給付所欠之本息及違約金。
三、證據：提出消費性房屋抵押借款暨擔保透支約定書、本息查詢表、戶籍謄本等影
    本為證。
乙、被告方面：
一、聲明：請求駁回原告之訴及假執行之聲請，訴訟費用由原告負擔。如受不利判決
    ，願供擔保免為假執行。
二、陳述：借款部分及連帶保證部分不爭執。四月份即已開始沒繳利息，但次月我要
    繳，他們說要先繳汽車部分。而後我要繳時又說先要繳訴訟費用五萬餘元。想要
    賣土地還錢，但土地被扣押，也沒有辦法。現在我也是想繼續繳利息，而且只拖
    延二個月。
    理    由
一、本件原告主張之事實，業據其提出消費性房屋抵押借款暨擔保透支約定書、本息
    查詢表、戶籍謄本等影本為證，核屬相符，復為被告所不爭執，自堪信為真實。
二、原告依消費借貸及連帶保證之法律關係請求被告連帶給付給付所欠借款一百六十
    一萬一千八百五十四元及自民國八十九年八月二十一日起至清償日止，按週年利
    率百分之九點六九計算之利息，並自民國八十九年九月二十二日起至清償日止，
    逾期在六個月以內部分，按上開利率百分之十，逾期超過六個月部分，按上開利
    率百分之二十計算之違約金，為有理由，應予准許。
三、兩造陳明願供擔保請為宣告假執行或免為假執行，經核均與規定相符，爰分別酌
    定相當之擔保金額予以宣告。
四、結論：本件原告之訴為有理由，第八十五條第二項、第三百九十條第二項、第三
    百九十二條判決如主文。
中      華      民      國    八十九    年      九    月    二十九      日
                              臺灣高雄地方法院民事第六庭
~B法      官  楊智守
右為正本係照原本作成。
如不服本判決，應於送達後廿日內，向本院提出上訴狀並表明上訴理由，如於本
判決宣示後送達前提起上訴者，應於判決送達後十日內補提上訴理由書（須附繕本）。
中      華      民      國    八十九    年      九      月      二      日
~B法院書記官  賴易詮


司法院資訊處製作；財團法人民間司法改革基金會備份。
